臺灣桃園地方法院刑事裁定
                                     109年度訴字第1071號
公  訴  人  臺灣桃園地方檢察署檢察官
被      告  林博涵


選任辯護人  陳傑鴻律師
上列被告因強盜等案件，本院裁定如下：
    主  文
林博涵自民國壹佰壹拾壹年貳月柒日起限制出境、出海捌月。
    理  由
一、按被告犯罪嫌疑重大，而有下列各款情形之一者，必要時檢
    察官或法官得逕行限制出境、出海。但所犯係最重本刑為拘
    役或專科罰金之案件，不得逕行限制之：一、無一定之住、
    居所者。二、有相當理由足認有逃亡之虞者。三、有相當理
    由足認有湮滅、偽造、變造證據或勾串共犯或證人之虞者；
    偵查中檢察官聲請延長限制出境、出海，第1次不得逾4月，
    第2次不得逾2月，以延長2次為限。審判中限制出境、出海
    每次不得逾8月，犯最重本刑為有期徒刑10年以下之罪者，
    累計不得逾5年；其餘之罪，累計不得逾10年，刑事訴訟法
    第93條之2第1項、第93條之3第2項分別定有明文。
二、經查：
㈠、被告林博涵因強盜等案件，經本院訊問後，固坦認其有為如
    臺灣桃園地方檢察署檢察官109年度偵緝字第1679號追加起
    訴書所載之客觀事實，惟否認其有何加重強盜之犯行，辯稱
    其係受友人邀約至案發地點討債，事後才知悉同行友人於案
    發當時係欲為強盜之犯行云云（見本院卷第32頁），然依本
    院109年度訴字第1020號卷附事證及前開追加起訴書證據清
    單所列之證據，足認其涉犯刑法第321條第1項第1、3、4款
    、第330條之加重強盜罪，及同法第302條第1項之以非法方
    法剝奪人之行動自由罪，均犯罪嫌疑重大。又被告曾於案發
    後旋即出境至他國，後經臺灣桃園地方檢察署合法傳喚而無
    正當理由不到庭，且本案共犯眾多，共犯間就本案犯罪事實
    之供述有所矛盾，再參以被告所涉犯加重強盜罪之最輕本刑
    為7年以上有期徒刑之重罪，顯見被告對於法院可能判處重
    刑應有所預期，可認其為規避審判程序進行之可能性相對增
    加，是有相當理由認為被告因涉犯重罪而有逃亡之虞，自有
    刑事訴訟法第101條第1項第1、2、3款之羈押原因，而經本
    院於民國109年10月7日諭知以新臺幣（下同）8萬元之金額
    具保，由具保人林瑞祥於同日繳納保證金後，已將被告釋放
    ，並自109年10月7日起限制住居及限制出境、限制出海，復
    於110年6月7日裁定延長限制出境、限制出海8月在案（見本
    院卷第34至35頁、第37頁、第41至42頁、第49頁、第93至95
    頁）。
㈡、茲被告上述限制出境、限制出海之期間，將於111年2月6日屆
    滿，業經本院於111年1月21日給予被告及其辯護人就是否延
    長限制出境、限制出海之強制處分陳述意見，有本院辦理刑
    事案件電話查詢紀錄表2紙在卷可佐（見本院卷第197至199
    頁）。本院審酌相關卷證，仍認被告涉犯上述2罪，犯罪嫌
    疑均屬重大，參以被告所涉犯加重強盜罪之最輕本刑為7年
    以上有期徒刑之重罪，衡情被告原有畏重罪、刑罰執行而逃
    亡之高度誘因，其逃匿以規避本案後續審判、刑罰執行之可
    能性甚高，有刑事訴訟法第93條之2第1項第2款規定之事由
    ，即有相當理由足認被告有逃亡之虞，復衡酌如僅以責付、
    具保、限制住居等方式，均不足以排除被告出境後滯留不歸
    以規避刑責或後續執行之可能，參酌本案後續審判程序之順
    利進行、國家刑事司法權之有效行使、社會秩序及公共利益
    、被告居住及遷徙自由權受限制之程度，並考量被告所犯罪
    名之輕重程度，就其目的與手段依比例原則權衡後，認仍有
    限制出境、限制出海之必要，爰裁定被告應自111年2月7日
    起限制出境、限制出海8月。
三、據上論斷，依刑事訴訟法第220條、第93條之2第1項第2款、
    第93條之3第2項，裁定如主文。
四、本件執行機關為內政部移民署、海洋委員會海巡署偵防分署
    。
中　　華　　民　　國　　111 　年　　1 　　月　　25　　日
                  刑事第六庭  審判長法  官  劉淑玲
                                    法  官  何宇宸
                                    法  官  何啓榮
以上正本證明與原本無異。
如不服本裁定，應於裁定送達後5 日內向本院提出抗告狀。
      　　　　　　　　　　　　　　　書記官　張詠昕
中　　華　　民　　國　　111 　年　　1 　　月　　25　　日